【裁判字號】    95,訴,222
【裁判日期】    950315
【裁判案由】    違反毒品危害防制條例
【裁判全文】
臺灣臺南地方法院刑事判決               95年度訴字第222號
公  訴  人  臺灣臺南地方法院檢察署檢察官
被      告  乙○○
                    （另案
上列被告因違反毒品危害防制條例案件，經檢察官提起公訴（94
年度毒偵字第3081號），被告於本院行準備程序中就被訴犯罪事
實為有罪之陳述，本院合議庭裁定由受命法官獨任行簡式審判程
序，判決如下：
    主  文
乙○○連續施用第一級毒品，累犯，處有期徒刑拾月；又施用第
二級毒品，累犯，處有期徒刑肆月。應執行有期徒刑壹年。
    事  實
一、乙○○前有多項違反麻醉藥品管理條例、肅清煙毒條例之前
    科，且曾因違反毒品危害防制條例案件，經臺灣高等法院臺
    南分院裁定送勒戒處所觀察、勒戒後，認為無繼續施用毒品
    之傾向，經同院以八十七年度上訴字第九六七號判決判處免
    刑確定。其後又因違反毒品危害防制條例案件，經本院裁定
    送勒戒處所觀察、勒戒後，認有繼續施用毒品之傾向，再經
    本院裁定令入戒治處所施以強制戒治，於民國九十一年十一
    月二十六日戒治期滿執行完畢；而刑罰部分則經本院以九十
    年度訴字第一六０號判決判處有期徒刑一年二月確定，入監
    服刑，至九十三年三月一日縮短刑期執行完畢。然乙○○仍
    未戒除毒癮，再度施用第一、二級毒品，經臺灣高等法院臺
    南分院於九十四年九月八日以九十四年度上訴字第六００號
    判決判處有期徒刑二年六月，於同年月二十九日確定。
二、詎乙○○不知悔改，於前開強制戒治處分執行完畢後五年內
    ，又基於施用第一級毒品海洛因之概括犯意，自九十四年九
    月八日臺灣高等法院臺南分院前開判決宣示後某日起至同年
    九月十四日上午七時許止，以每隔一、二天施用一次之頻率
    ，連續在其位於臺南縣新化鎮崙子頂二六六號住處，以注射
    方式施用第一級毒品海洛因多次；另基於施用第二級毒品安
    非他命之犯意，於九十四年九月十五日在其上址住處以燒烤
    吸食煙霧之方式施用第二級毒品安非他命一次。嗣於九十四
    年九月十六日晚間六時四十分許，為警在臺南縣新化鎮崙子
    頂二六六號前查獲。員警經乙○○之同意對其採尿送驗，在
    其尿液中驗出嗎啡及安非他命類陽性反應而查知上情。
三、案經臺南縣警察局新化分局報請臺灣臺南地方法院檢察署檢
    察官偵查起訴。
    理  由
一、訊據被告乙○○對於上開事實，均坦承不諱，且其尿液經警
    採集送驗結果，確呈嗎啡及安非他命類陽性反應，有臺南縣
    警察局新化分局查處毒品案尿液檢體編號名冊、長榮大學九
    十四年九月二十九日出具之確認報告各一紙在卷可稽（見警
    卷第七至八頁），足見被告之自白與事實相符，應可採信。
    本案事證明確，被告犯行已堪認定。
二、查被告曾因違反毒品危害防制條例案件，經臺灣高等法院臺
    南分院裁定送勒戒處所觀察、勒戒後，認為無繼續施用毒品
    之傾向，經同院以八十七年度上訴字第九六七號判決判處免
    刑確定。其後又因違反毒品危害防制條例案件，經本院裁定
    送勒戒處所觀察、勒戒後，認有繼續施用毒品之傾向，再經
    本院裁定令入戒治處所施以強制戒治，於九十一年十一月二
    十六日戒治期滿執行完畢，有臺灣高等法院被告全國前案紀
    錄表在卷可稽，其於前開強制戒治處分執行完畢後五年內再
    度施用第一級毒品海洛因、第二級毒品安非他命，核其所為
    ，係犯毒品危害防制條例第十條第一項之施用第一級毒品罪
    及同條第二項之施用第二級毒品罪。被告施用第一級毒品海
    洛因、第二級毒品安非他命前後持有上開毒品之低度行為，
    俱為其施用之高度行為所吸收，不另論罪。被告施用第一級
    毒品海洛因多次，其各次施用行為時間緊接，所犯係構成要
    件相同之罪，顯係基於概括之犯意反覆為之，為連續犯，應
    依刑法第五十六條之規定論以一罪，並加重其刑。被告上開
    施用第一、二級毒品犯行，犯意各別，行為互殊，應予分論
    併罰。末查被告曾因違反毒品危害防制條例案件，經本院以
    九十年度訴字第一六０號判決判處有期徒刑一年二月確定，
    入監服刑，至九十三年三月一日縮短刑期執行完畢，此同有
    臺灣高等法院被告全國前案紀錄表在卷可參。其於前開有期
    徒刑執行完畢後五年內再犯本案有期徒刑以上之罪，為累犯
    ，應依刑法第四十七條之規定加重其刑，並就其所犯連續施
    用第一級毒品海洛因部分遞予加重之。爰審酌被告沈迷毒品
    ，經多次觀察、勒戒、強制戒治甚至入監服刑均無法戒除毒
    癮，且本次於前案判決宣示後短時間內再度施用，顯然毫無
    戒除毒癮之決心，但本次施用時間尚短，且犯後坦承犯行，
    態度尚稱良好等一切情狀，分別量處如主文所示之刑，並定
    其應執行之刑，以示懲儆。
據上論斷，應依刑事訴訟法第二百九十九條第一項前段、第二百
七十三條之一第一項，毒品危害防制條例第十條第一項、第二項
，刑法第十一條前段、第五十六條、第四十七條、第五十一條第
五款，判決如主文。
本案經檢察官甲○○到庭執行職務。
中    華    民    國    95    年    3     月    15    日
                  刑事第十一庭  法  官  周紹武
以上正本證明與原本無異。
如不服本判決，應於判決送達後十日內，向本院提出上訴狀。
                                書記官  鄭佩玉
中    華    民    國    95    年    3     月    15    日
附錄本案論罪科刑法條全文：
毒品危害防制條例第十條
施用第一級毒品者，處六月以上五年以下有期徒刑。
施用第二級毒品者，處三年以下有期徒刑。


司法院資訊處製作；財團法人民間司法改革基金會備份。
